## 变异检测及注释

***

&emsp;&emsp;单核苷酸多态性（Single Nucleotide Polymorphism，SNP），主要是指在基因组水平上由单个核苷酸的变异所引起的DNA序列多态性，是基因组上多态性最高的遗传变异之一。

&emsp;&emsp;SNP 变异类型分为转换和颠换两种，同种类型碱基（嘌呤与嘌呤、嘧啶与嘧啶）之间的突变称为转换（Transition）；不同类型碱基（嘌呤与嘧啶）之间的突变称为颠换（Transversion）。一般转换比颠换更容易发生，所以转换/颠换（Ts/Tv）的比例一般大于1，具体比值和所测物种有关。

&emsp;&emsp;InDel 是指基因组中小片段的插入（insertion）和缺失（deletion）序列。 

### SNP 检测

***

&emsp;&emsp;利用 GATK 的 Best Practices 流程处理比对结果（BAM 文件），利用 GATK 的 Haplotyper 方法进行 SNP 检测，过滤条件按照 GATK 推荐的参数进行，具体可见：（https://software.broadinstitute.org/gatk/documentation/article.php?id=3225）。与参考基因组进行比对，样品 SNP 统计结果见表 3-7：

<p class='mark'>表 3-7 SNP 数据统计表</p>

```{r echo=FALSE}///html
library(DT)///html
data <- read.delim('file/snp_stat.xls',sep='\t',header=T,check.names = F)///html
colnames(data)[1] = 'Type'///html
data = data.frame(t(data))///html
colnames(data)=data[1,]///html
data = data[-1,]///html
datatable(data, rownames=T,options = list(scrollX=T,columnDefs = list(list(className = 'dt-center',targets='_all'))))///html
```///html

```{r echo=FALSE}///pdf
library(knitr)///pdf
data <- read.delim('file/snp_stat.xls')///pdf
kable(data, "html") %>%///pdf
kable_styling(bootstrap_options=c("striped","hover","condensed"))///pdf
```///pdf

<p class='mark1'>**注：** </p>

- <p class='mark1'>pop：所有样本共有的数量；</p>

- <p class='mark1'>SNP Number：检测到的单核苷酸多态性位点的数量，表示材料与参考基因组之间的核苷酸变异；</p>

- <p class='mark1'>Transition：转换的 SNP 数量；</p>

- <p class='mark1'>Transversion：颠换的 SNP 数量；</p>

- <p class='mark1'>Ts/Tv：转换型 SNP（Transition）和颠换型 SNP（Transversion）的比值；</p>

- <p class='mark1'>Heterozygosity Number：杂合分型的 SNP 位点总数；</p>

- <p class='mark1'>Homozygosity Number：纯合分型的 SNP 位点总数。</p>


### SNP 功能注释

***

&emsp;&emsp;采用 SnpEff 程序结合本项目基因组注释信息，对检测到的 SNP 进行功能注释，SnpEff 会根据基因组的基因和功能区域的分布进行分析，对每个 SNP 所在的位置和功能进行统计，并对每个变异类型的功能进行统计。表 3-8 为 SNP 位置分布信息统计表，表 3-9 为 SNP 功效信息统计表：

<p class="mark">表 3-8 全基因组区域 SNP 位置分布信息统计表</p>

```{r echo=FALSE}///html
library(DT)///html
data <- read.delim('file/snp_region_anno.xls',sep='\t',header=T,check.names = F)///html
colnames(data)[1] = 'Type'///html
data = data.frame(t(data))///html
colnames(data)=data[1,]///html
data = data[-1,]///html
datatable(data, rownames=T,options = list(scrollX=T,columnDefs = list(list(className = 'dt-center',targets='_all'))))///html
```///html

```{r echo=FALSE}///pdf
library(knitr)///pdf
data <- read.delim('file/snp_region_anno.xls')///pdf
kable(data, "html") %>%///pdf
kable_styling(bootstrap_options=c("striped","hover","condensed"))///pdf
```///pdf

<p class="mark1">注：</p>

- <p class="mark1">3_prime_UTR_variant：样本在 3’UTR 区域的 SNP 个数；</p>

- <p class="mark1">5_prime_UTR_premature_start_codon_gain_variant：样本在 5‘UTR 区域,增加了一个启动子的 SNP 个数；</p>

- <p class="mark1">5_prime_UTR_variant：样本在 5’URT 区域的 SNP 个数；</p>

- <p class="mark1">Downstream_gene_variant：样本在基因下游区域的 SNP 个数；</p>

- <p class="mark1">Intergenic_region：样本在基因间区的 SNP 的个数；</p>

- <p class="mark1">Intragenic_variant：样本在基因内非功能区的 SNP 个数；</p>

- <p class="mark1">Intron_variant：样本在内含子区域的 SNP 位点个数；</p>

- <p class="mark1">Missense_variant：样本在外显子区域的错义突变的 SNP 位点个数；</p>

- <p class="mark1">non_coding_transcript_variant：样本非编码转录本突变的 SNP 个数；</p>

- <p class="mark1">Splice_acceptor_variant：样本在内含子左侧的连接点区域的 SNP 个数；</p>

- <p class="mark1">Splice_donor_variant：样本在内含子右侧的连接点区域的 SNP 个数；</p>

- <p class="mark1">Splice_region_variant：距离外显子或内含子 2 bp 的剪切位点的 SNP 个数；</p>

- <p class="mark1">Start_lost：由于 SNP 的突变导致启动子缺失的 SNP 位点个数；</p>

- <p class="mark1">Stop_gained：由于 SNP 的突变导致终止子获得的 SNP 位点个数；</p>

- <p class="mark1">Stop_lost：由于 SNP 的突变导致终止子突变的 SNP 位点个数；</p>

- <p class="mark1">Stop_retained_variant：由于 SNP 突变导致终止子的编码的发生了改变的 SNP 位点个数；</p>

- <p class="mark1">Synonymous_variant：同义突变的 SNP 位点个数；</p>

- <p class="mark1">Upstream_gene_variant：样本在基因上游的 SNP 位点个数及所占比例。</p>


<p class="mark">表 3-9 全基因组区域 SNP 功效信息统计表</p>

```{r echo=FALSE}///html
library(DT)///html
data <- read.delim('file/snp_effect_anno.xls',sep='\t',header=T,check.names = F)///html
colnames(data)[1] = 'Type'///html
data = data.frame(t(data))///html
colnames(data)=data[1,]///html
data = data[-1,]///html
datatable(data, rownames=T,options = list(scrollX=T,columnDefs = list(list(className = 'dt-center',targets='_all'))))///html
```///html

```{r echo=FALSE}///pdf
library(knitr)///pdf
data <- read.delim('file/snp_effect_anno.xls')///pdf
kable(data, "html") %>%///pdf
kable_styling(bootstrap_options=c("striped","hover","condensed"))///pdf
```///pdf

<p class="mark1">注：</p>

- <p class="mark1">HIGH：引起重要基因功能变化的突变，例如提前终止、起始密码子、内含子剪切位点突变；</p>

- <p class="mark1">MODERATE：引起中等基因功能变化的突变，例如错义突变；</p>

- <p class="mark1">LOW：引起较低或无基因功能变化的突变，例如同义突变；</p>

- <p class="mark1">MODIFIER：引起较低基因功能变化的突变，例如位于基因上游或下游的变异。</p>
