### InDel 检测

***

&emsp;&emsp;利用 GATK 的 Best Practices 流程处理比对结果（BAM 文件），利用 GATK 的 Haplotyper 方法进行 InDel 检测及过滤，过滤条件按照 GATK 推荐的参数进行，具体可见：（https://software.broadinstitute.org/gatk/documentation/article.php?id=3225）。

&emsp;&emsp;对项目样品进行 InDel 标记开发，这里的 InDel 指能够明确获得序列组成的 InDel 标记。最终样本获得 Insertion 和 Deletion 详情如下。本次分析统计结果如表 3-9 所示：

<p class="mark">表 3-9 InDel数据统计表</p>

```{r echo=FALSE}///html
library(DT)///html
data <- read.delim('file/indel_stat.xls',sep='\t',header=T,check.names = F)///html
colnames(data)[1] = 'Type'///html
data = data.frame(t(data))///html
colnames(data)=data[1,]///html
data = data[-1,]///html
datatable(data, rownames=T,options = list(scrollX=T,columnDefs = list(list(className = 'dt-center',targets='_all'))))///html
```///html

```{r echo=FALSE}///pdf
library(knitr)///pdf
data <- read.delim('file/indel_stat.xls')///pdf
kable(data, "html") %>%///pdf
kable_styling(bootstrap_options=c("striped","hover","condensed"))///pdf
```///pdf

<p class="mark1">注：</p>

- <p class='mark1'>pop：所有样本共有的数量；</p>

- <p class="mark1">Insertion Number：检测到的插入变异的位点个数；</p>

- <p class="mark1">Deletion Number：检测到的缺失变异的位点个数；</p>

- <p class="mark1">Heterozygosity Number：杂合分型的 InDel 的位点个数； </p>

- <p class='mark1'>Homozygosity Number：纯合分型的 位点总数；</p>




### InDel 功能注释

***

&emsp;&emsp;采用 SnpEff 程序结合本项目基因组注释信息，对检测到的 SNP 进行功能注释，SnpEff 会根据基因组的基因和功能区域的分布进行分析，对每个 SNP 所在的位置和功能进行统计，并对每个变异类型的功能进行统计。表 3-10 为统计结果：

<p class="mark">表 3-10 全基因组区域 InDel 突变位点的影响结果统计表</p>

```{r echo=FALSE}///html
library(DT)///html
data <- read.delim('file/indel_anno.xls',sep='\t',header=T,check.names = F)///html
colnames(data)[1] = 'Type'///html
data = data.frame(t(data))///html
colnames(data)=data[1,]///html
data = data[-1,]///html
datatable(data, rownames=T,options = list(scrollX=T,columnDefs = list(list(className = 'dt-center',targets='_all'))))///html
```///html

```{r echo=FALSE}///pdf
library(knitr)///pdf
data <- read.delim('file/indel_aano.xls')///pdf
kable(data, "html") %>%///pdf
kable_styling(bootstrap_options=c("striped","hover","condensed"))///pdf
```///pdf

<p class="mark1">注：</p>

- <p class="mark1">3_prime_UTR_variant：在 3’UTR 区域的 InDel 个数：</p>

- <p class="mark1">5_prime_UTR_variant：在 5’URT 区域的 InDel 个数；</p>

- <p class="mark1">HIGH：引起重要基因功能变化的突变，例如提前终止、起始密码子、内含子剪切位点突变；</p>

- <p class="mark1">MODERATE：引起中等基因功能变化的突变，例如错义突变；</p>

- <p class="mark1">LOW：引起较低或无基因功能变化的突变，例如同义突变；</p>

- <p class="mark1">MODIFIER：引起较低基因功能变化的突变，例如位于基因上游或下游的变异；</p>

- <p class="mark1">Conservative_inframe_deletion：对蛋白翻译影响小的碱基缺失类型的移码突变的 InDel 个数；</p>

- <p class="mark1">Conservative_inframe_insertion：对蛋白翻译影响小的碱基插入类型的移码突变的 InDel 个数；</p>

- <p class="mark1">Disruptive_inframe_deletion：严重影响蛋白翻译的碱基缺失类型的移码突变的 InDel 个数；</p>

- <p class="mark1">Disruptive_inframe_insertion：严重影响蛋白翻译的碱基插入类型的移码突变的 InDel 个数；</p>

- <p class="mark1">Downstream_gene_variant：在基因下游区域的 InDel 个数：</p>

- <p class="mark1">Frameshift_variant：导致移码突变的 InDel 个数；</p>

- <p class="mark1">Intergenic_region：在基因间区的 InDel 的个数：</p>

- <p class="mark1">Intragenic_variant：在基因内非功能区的 InDel 个数：</p>

- <p class="mark1">Intron_variant：在内含子区域的 InDel 位点个数及所占比例；</p>

- <p class="mark1">Non_coding_transcript_variant：导致无法编码蛋白的 InDel 个数；</p>

- <p class="mark1">Splice_acceptor_variant：在内含子左侧的连接点区域的 InDel 个数及所占比例；</p>

- <p class="mark1">Splice_donor_variant：在内含子右侧的连接点区域的 InDel 个数及所占比例；</p>

- <p class="mark1">Splice_region_variant：距离外显子或内含子 2 bp 的剪切位点的 InDel 个数及所占比例；</p>

- <p class="mark1">Start_lost：由于 InDel 的突变导致启动子缺失的 InDel 位点个数及所占比例；</p>

- <p class="mark1">Stop_gained：由于 InDel 的突变导致终止子获得的 InDel 位点个数及所占比例；</p>

- <p class="mark1">Stop_lost：由于 InDel 的突变导致终止子缺失的 InDel 位点个数及所占比例；</p>

- <p class="mark1">Upstream_gene_variant：在基因上游区域的 InDel 个数及比例。</p>


