## 候选区域定位分析

***

### 候选区域的 gene 筛选

***

&emsp;&emsp;理论上，候选区域内的 gene 都有可能与性状直接相关，在候选区域内的基因上，亲本之间或者混池之间发生了非同义突变的位点，影响了基因的功能和蛋白的结构编码，因此，筛选候选区域中发生变异的位点，有助于我们更快速的找到与性状相关的功能基因，以下是 SNP-Index 方法的候选区域统计结果，见表 3-12。

<p class='mark'>表 3-12 候选区域统计</p>

```{r echo=FALSE}///html
library(DT)///html
data <- read.delim('file/pop.region.xls',sep='\t',header=T,check.names = F)///html
datatable(data, rownames=F,options = list(scrollX=T,columnDefs = list(list(className = 'dt-center',targets='_all'))))///html
```///html

```{r echo=FALSE}///pdf
library(knitr)///pdf
data <- read.delim('file/pop.region.xls')///pdf
kable(data, "html") %>%///pdf
kable_styling(bootstrap_options=c("striped","hover","condensed"))///pdf
```///pdf

<p class='mark1'>注：</p>

- <p class='mark1'>Chrom：染色体编号；</p>

- <p class='mark1'>Pos Start：起始位点；</p>

- <p class='mark1'>Pos End：终止位点；</p>

- <p class='mark1'>Gene：关联区域 Gene 的数量；</p>

- <p class='mark1'>GeneEff：关联区域包含有效突变的 Gene 数量；</p>

- <p class='mark1'>SNP：关联区域 SNP 的数量；</p>

- <p class='mark1'>InDel：关联区域 INDEL 的数量；</p>

- <p class='mark1'>Effsnp：关联区域有效突变 SNP 的数量；</p>

- <p class='mark1'>EffInDel：关联区域有效突变 INDEL 的数量。</p>



### 候选区域内基因的 GO 富集分析

***

&emsp;&emsp;GO 数据库是一个结构化的标准生物学注释系统，建立了基因及其产物功能的标准词汇体系，适用于各个物种。该数据库结构分为多个层级，层级越低，节点所代表的功能越具体。通过 GO 分析并按照 Cellular component、Molecular Function、Biological process 对基因进行分类。

&emsp;&emsp;SNP-Index 方法的候选区域内基因 GO 分类统计结果见下图：

```{r echo=FALSE}///html
library(slickR)///html
state_plots <- list.files("file","index_go_enrich.png",full.names=TRUE)///html
slickR(obj=state_plots,height=450,width='95%',)///html
```///html

```{r echo=FALSE}///pdf
library(shiny)///pdf
state_plots <- list.files("file","index_go_enrich.png",full.names=TRUE)///pdf
img(src=state_plots[1])///pdf
```///pdf

<p class="mark">图 3-7 候选区域内基因 GO 注释聚类图</p>

### 候选区域内基因的 KEGG 富集分析

***

&emsp;&emsp;在生物体内，不同基因相互协调来行使生物学功能，不同的基因间相同的作用通路为一个 Pathway，基于 Pathway 分析有助于进一步解读基因的功能。KEGG 是关于 Pathway 的主要公共数据库。

&emsp;&emsp;SNP-Index 方法的候选区域内基因的 KEGG 注释结果按照通路类型进行分类，分类图如下：

```{r echo=FALSE}///html
library(slickR)///html
state_plots <- list.files("file","index_kegg_enrich.png",full.names=TRUE)///html
slickR(obj=state_plots,height=450,width='95%',)///html
```///html

```{r echo=FALSE}///pdf
library(shiny)///pdf
state_plots <- list.files("file","index_kegg_enrich.png",full.names=TRUE)///pdf
img(src=state_plots[1])///pdf
```///pdf

<p class="mark">图 3-8 候选区域内基因 KEGG 富集分析</p>



