## 基因组比对

***

### 基因组比对效率

***

&emsp;&emsp;在本项目中，我们以genome_chinese（genome_latin）的基因组序列作为参考基因组。利用BWA软件$^{[3]}$将质控后的测序片段（Clean Reads）比对参考基因组，比对方法为MEM2。

&emsp;&emsp;样本比对率反映了样本测序数据与参考基因组的相似性，覆盖深度和覆盖度能够直接反应测序数据的均一性及与参考序列的同源性。参考基因组上被reads覆盖到的碱基数占基因组总长度的百分比称为基因组覆盖度；碱基上覆盖的reads数为覆盖深度。基因组覆盖度可以反映参考基因组上变异检测的完整性，覆盖到的区域越多，可以检测到的变异位点也越多。表3-5为比对结果的数据统计表。

<p class="mark">表3-5 比对结果数据统计表</p>

```{r echo=FALSE}///html
library(DT)///html
data <- read.delim('file/align_stat.xls',sep='\t',header=T,check.names = F)///html
datatable(data, rownames=F,options = list(columnDefs = list(list(className = 'dt-center',targets='_all'))))///html
```///html

```{r echo=FALSE}///pdf
library(knitr)///pdf
data <- read.delim('file/align_stat.xls')///pdf
kable(data, "html") %>%///pdf
kable_styling(bootstrap_options=c("striped","hover","condensed"))///pdf
```///pdf

<p class="mark1">注：</p>

- <p class="mark1">SampleID：客户样品编号；</p>

- <p class="mark1">Mapped Ratio：定位到基因组的Clean Reads数占所有Clean Reads数的百分比；</p>

- <p class="mark1">Properly Mapped：双端测序序列均定位到参考基因组上且距离符合测序片段的长度的Reads数占所有Clean Reads的百分比；</p>

- <p class="mark1">Duplicate Ratio：测序数据中冗余序列的比例，即由于PCR产生的Reads复制序列。</p>


### 深度分布统计

***

&emsp;&emsp;Reads定位到参考基因组后，可以统计参考基因组上碱基的覆盖情况。基因组的覆盖深度会影响变异检测的准确性，在覆盖深度较高的区域（非重复序列区），变异检测的准确性也越高。另外，若基因组上碱基的覆盖深度分布较均匀，也说明测序随机性较好。sample_Id样品测序基因组覆盖度如图3-6所示。

<p class="mark">表3-6 样品覆盖深度和覆盖度统计</p>

```{r echo=FALSE}///html
library(DT)///html
data <- read.delim('file/coverage_sample.xls',sep='\t',header=T,check.names = F)///html
datatable(data, rownames=F,options = list(columnDefs = list(list(className = 'dt-center',targets='_all'))))///html
```///html

```{r echo=FALSE}///pdf
library(knitr)///pdf
data <- read.delim('file/coverage_sample.xls')///pdf
kable(data, "html") %>%///pdf
kable_styling(bootstrap_options=c("striped","hover","condensed"))///pdf
```///pdf

<p class="mark1">**注：**</p>

- <p class="mark1">Sample：样品编号；</p>

- <p class="mark1">Coverage 1X (%)：至少有一条Reads覆盖的碱基占基因组长度的百分比；</p>

- <p class="mark1">Coverage 5X (%)：至少有五条Reads覆盖的碱基占基因组长度的百分比；</p>

- <p class="mark1">Average Depth：平均覆盖深度。</p>


```{r echo=FALSE}///html
library(slickR)///html
state_plots <- list.files("file","*coverage.png",full.names=TRUE)///html
slickR(obj=state_plots,height=450,width='95%',)///html
```///html

```{r echo=FALSE}///pdf
library(shiny)///pdf
state_plots <- list.files("file","*coverage.png",full.names=TRUE)///pdf
img(src=state_plots[1])///pdf
```///pdf

<p class="mark">图3-4 sample_Id样品的染色体覆盖深度分布图</p>

<p class='mark1'>注：横坐标为染色体位置，纵坐标为染色体上对应位置的覆盖深度取对数（log2）得到的值。基因组被覆盖的较均匀，说明测序随机性较好。图上深度不均一的地方可能是由于重复序列、PCR偏好性、或着丝粒部分引起的。</p>


