## 遗传图谱构建

***

### 遗传标记筛选及分型

***

&emsp;&emsp;基于遗传学基本原理，对所有的SNP和InDel标记进行筛选，获得符合遗传图谱构建的分子标记，筛选标准如下：

&emsp;&emsp; 1）亲本标记开发

&emsp;&emsp;对获得的SNP和InDel标记根据基因型分类，结果如表3-11所示。符合本群体的标记特征， 即F1群体，选择一方为杂合，另一方为纯合，或者亲本双方都为杂合的多态性位点（除aaXbb类型之外）。

<p class='mark'>表3-11 亲本间标记类型统计</p>

```{r echo=FALSE}///html
library(DT)///html
data <- read.delim('file/pop.type.type.stat.xls',sep='\t',header=T,check.names = F)///html
datatable(data, rownames=F,options = list(scrollX=T,columnDefs = list(list(className = 'dt-center',targets='_all'))))///html
```///html

```{r echo=FALSE}///pdf
library(knitr)///pdf
data <- read.delim('file/pop.primary.marker.type.stat.xls')///pdf
kable(data, "html") %>%///pdf
kable_styling(bootstrap_options=c("striped","hover","condensed"))///pdf
```///pdf

<p class='mark1'>注：</p>

- <p class='mark1'>type：分子标记的基因型编码类型，如 ab ×cd ，ab 为父本基因型，cd 为母本基因型；</p>

- <p class='mark1'>snp：对应编码的 SNP 数量；</p>

- <p class='mark1'>indel：对应编码的 InDel 数量。</p>

- <p class='mark1'>aaxbb类型：例如，在某个SNP位点亲本1基因型为“GG”，亲本2基因型为“AA”， 亲本基因型都为纯合，且亲本间基因型不相同；</p>

- <p class='mark1'>其他标记类型：例如，在某个SNP位点亲本1基因型为“AA”， 亲本2基因型为“AT”或者某个SNP位点亲本1基因型为“AT”，亲本2基因型为“TT”或者某个SNP位点亲本1基因型为“AT”，亲本2基因型为“AT”。</p>

&emsp;&emsp;2）标记深度过滤（dp）

&emsp;&emsp;为确保标记准确度，对所筛选的上述标记进行测序深度过滤，亲本要求标记碱基支持数不低于10X，子代要求标记碱基支持数不低于2X；

&emsp;&emsp;3）完整度过滤（miss）

&emsp;&emsp;筛选基因型至少覆盖所有子代不同比例以上个体的标记（该标准根据实际标记数据量进行适当调整）。如大部分染色体按照完整度为0.7进行标记过滤，即对于单个多态性标记位点，子代中至少有70%个体有确定基因型。

&emsp;&emsp;4）偏分离过滤

&emsp;&emsp;偏分离标记普遍存在，并且会影响图谱构建结果及 QTL 定位，一般对严重偏分离（卡方检验中 P 值小于 0.001）的多态性标记进行过滤。

### bin标记构建

&emsp;&emsp;由于高通量测序开发的分子标记数以万计，由于群体大小的限制，基于当前样品能够检测到的重组事件往往难以使所有分子标记分开，在基因组上必然存在大量连续不重组的 DNA 片段，这些片段称为 Bin$^{[7]}$。采用滑窗法进行 Bin 的构建，利用每个 Bin 中所有 SNP 和 INDEL 的分型比例判断 Bin 的子代基因型，使用 Bin 进行后续的遗传图谱构建及QTL分析，可以有效节省分析时间。

### 遗传图谱构建

***

#### 连锁群划分

***

&emsp;&emsp;根据基因组的信息与标记之间的连锁程度（LOD值）进行连锁分群，选择LOD阈值在4~20之间的分群方案，并且保持连锁群数量与基因组数量保持一致。由于重测序一般具有高质量的 参考基因组，在分群时，往往参考参考基因组辅助矫正分群方案。我们将之前获得的bin标记进行划分，获得连锁群，标记在各个连锁群上的分布如表3-12所示。


<p class='mark'>表3-12 各连锁群上marker分布统计</p>

```{r echo=FALSE}///html
library(DT)///html
data <- read.delim('file/pop.type.type.stat.xls',sep='\t',header=T,check.names = F)///html
datatable(data, rownames=F,options = list(scrollX=T,columnDefs = list(list(className = 'dt-center',targets='_all'))))///html
```///html

```{r echo=FALSE}///pdf
library(knitr)///pdf
data <- read.delim('file/snp_anno.xls')///pdf
kable(data, "html") %>%///pdf
kable_styling(bootstrap_options=c("striped","hover","condensed"))///pdf
```///pdf

<p class='mark1'>注：</p>

- <p class='mark1'>LG：连锁群编号；</p>

- <p class='mark1'>snp：连锁群中的 SNP 标记的数量；</p>

- <p class='mark1'>indel：连锁群中的 InDel 标记的数量。</p>

#### 图谱构建结果

&emsp;&emsp;以连锁群为单位，基于遗传图谱基本原理完成图谱构建，F2 群体分析过程由ASMap软件完成。 最终整体标记在连锁群上的分布如图3-5所示，具体的统计结果如表3-13所示。


```{r echo=FALSE}///html
library(slickR)///html
state_plots <- list.files("file","total.map.png",full.names=TRUE)///html
slickR(obj=state_plots,height=450,width='95%',)///html
```///html

```{r echo=FALSE}///pdf
library(shiny)///pdf
state_plots <- list.files("file","*indel.png",full.names=TRUE)///pdf
img(src=state_plots[1])///pdf
```///pdf

<p class="mark">图3-5 遗传图谱构建结果</p>




<p class='mark'>表3-13 遗传图谱构建结果</p>

```{r echo=FALSE}///html
library(DT)///html
data <- read.delim('file/total.mapstat.xls',sep='\t',header=T,check.names = F)///html
datatable(data, rownames=F,options = list(scrollX=T,columnDefs = list(list(className = 'dt-center',targets='_all'))))///html
```///html

```{r echo=FALSE}///pdf
library(knitr)///pdf
data <- read.delim('file/snp_anno.xls')///pdf
kable(data, "html") %>%///pdf
kable_styling(bootstrap_options=c("striped","hover","condensed"))///pdf
```///pdf

- <p class="mark1">LGID：连锁群编号；</p>

- <p class="mark1">Number Marker：上图标记数，表示一条连锁群上的标记的总数目；</p>

- <p class="mark1">Number Uniq：连锁群上去除遗传距离相同的标记后的标记数；</p>

- <p class="mark1">Total Distance：总图距，表示一条连锁群上标记的总遗传距离；</p>

- <p class="mark1">Avarage Distance：平均图距，表示平均一条连锁群上标记的平均遗传距离；</p>

- <p class="mark1">Gap > 5cM：gap大于5cM的标记数；</p>

- <p class="mark1">Max Gap  连锁群中最大的gap，最大gap越小，表示图谱越均匀。</p>

###  遗传图谱质量评估 

***

####  单体来源评估

&emsp;&emsp;由亲本获得子代分离群体，根据孟德尔遗传定律，子代中的遗传物质必定是源于父本和母本；此外，根据交换定律，染色体之间的交换一般为较大区段的互换，区段距离越小，发生交换的概率将越低；所以从理论上讲每个个体应该多数区段来源保持一致。统计各个样品在全部连锁群中的单体来源，每行代表一个个体，红色和蓝色代表不同的亲本来源，金色代表杂合，灰色代表缺少。连锁群的单体来源图见图3-6。


```{r echo=FALSE}///html
library(slickR)///html
state_plots <- list.files("file","total.bin.png",full.names=TRUE)///html
slickR(obj=state_plots,height=450,width='95%',)///html
```///html

```{r echo=FALSE}///pdf
library(shiny)///pdf
state_plots <- list.files("file","total.sexAver.bin.1.png",full.names=TRUE)///pdf
img(src=state_plots[1])///pdf
```///pdf

<p class="mark">图3-6 单体来源图</p>


#### 重组关系评估 

***

&emsp;&emsp;遗传图谱实质上是多点重组分析，Marker 间距离越近，重组率越小。分析 Marker 与周围 Marker 的重组关系，可以找到其中存在潜在排图问题的 Marker 。绘制 Marker 重组关系热图， 染色体连锁群的连锁关系见图3-7。

```{r echo=FALSE}///html
library(slickR)///html
state_plots <- list.files("file","1.heatMap.png",full.names=TRUE)///html
slickR(obj=state_plots,height=450,width='95%',)///html
```///html

```{r echo=FALSE}///pdf
library(shiny)///pdf
state_plots <- list.files("file","*indel.png",full.names=TRUE)///pdf
img(src=state_plots[1])///pdf
```///pdf

<p class="mark">图3-7 染色体连锁群的 Marker 连锁关系图</p>

<p class="mark1">注：每一行和每一列都是按图谱顺序排列的 Marker ，在从左下到右上的对角线上方，每个小方格代表两个 Marker 间的重组率，颜色从蓝到红的变化代表重组率从大到小变化，在从左下到右上的对角线下方，每个 小方格代表两个 Marker 间的 LOD 值，颜色从蓝到红的变化代表 LOD 值从小到大变化。距离越近的 Marker 重组率越小，颜色越接近红色，距离越远的 Marker 重组率越大，越接近蓝色。</p>

#### 遗传图谱和基因组的共线性（限染色体基因组）

***

&emsp;&emsp;通过上图标记在基因组上的位置和遗传图谱进行共线性分析，中性遗传图谱和基因组的共线性分析见图3-8 。统计每个连锁群与物理图的 Spearman 相关系数，Spearman 系数绝对值越 接近于 1 ，代表遗传图谱与物理图共线性越好，见表3-14。


```{r echo=FALSE}///html
library(slickR)///html
state_plots <- list.files("file","total.phy.png",full.names=TRUE)///html
slickR(obj=state_plots,height=450,width='95%',)///html
```///html

```{r echo=FALSE}///pdf
library(shiny)///pdf
state_plots <- list.files("file","*indel.png",full.names=TRUE)///pdf
img(src=state_plots[1])///pdf
```///pdf

<p class="mark">图3-8 遗传图和基因组共线性图</p>

<p class="mark1">注：横坐标是每个染色体的物理距离，纵坐标是每个连锁群的遗传长度，其中以散点的形式表现 Marker 在基因组和遗传图谱的共线性关系。标记越呈现对角线的关系，表示遗传图与基因组的共线性越好。</p>

<p class='mark'>表3-14 各个连锁群相关系数</p>

```{r echo=FALSE}///html
library(DT)///html
data <- read.delim('file/total.phy.spearman.xls',sep='\t',header=T,check.names = F)///html
datatable(data, rownames=F,options = list(scrollX=T,columnDefs = list(list(className = 'dt-center',targets='_all'))))///html
```///html

```{r echo=FALSE}///pdf
library(knitr)///pdf
data <- read.delim('file/snp_anno.xls')///pdf
kable(data, "html") %>%///pdf
kable_styling(bootstrap_options=c("striped","hover","condensed"))///pdf
```///pdf

<p class="mark1">注：</p>

- <p class="mark1">LGID：连锁群编号；</p>

- <p class="mark1">MarkerNum：上图标记数，表示一条连锁群上的标记的总数目</p>

- <p class="mark1">MaxChr：连锁群所在的染色体编号 </p>

- <p class="mark1">Spearman ：连锁群与物理图的 Spearman 相关系数</p>


