## QTL定位

### QTL定位分析

基于遗传学原理，将遗传图谱上的分子标记与性状进行连锁分析，确认与性状相关的分子标记，即数量性状基因座（QTL）。寻找QTL在染色体上位置并估计其遗传效应的过程，成为QTL作图（QTL mapping）。基于遗传图谱和性状数据，使用Rqtl进行定位分析，具体方法如下：

1. 利用区间作图方法（Interval Mapping）进行QTL定位；
2. 使用有放回的随机抽样方法（Permutation test），随机抽样1000次，确认置信水平大于95%的LOD值作为QTL阈值，筛选获得QTL区域；
3. 基于定位区域提取功能基因，并进行富集分析。

性状定位结果如表\@ref(tab:qtl-table)所示，QTL定位如\@ref(fig:qtl-plot)所示。
```{r get-qtl-table}
qtl_result_dir <-  file.path(gmap_result_dir, "qtl_result")
files <- list.files(qtl_result_dir,pattern="*.qtl-result.result",recursive=T,full.names=T)
new_files <- vector()
for (i in files){
if (file.size(i) != 0){
new_files <- append(new_files, i)
}
}
lf <- map_dfr(new_files,read.delim,sep="\t", header = TRUE, check.names = FALSE) %>%
  select(qname, chr, pos, lod, var, pos1, pos2)
colnames(lf) <- c("Trait ID","LG ID","LOD Peak","LOD","Variance","Pos1","Pos2")
lf_unique <- lf %>% distinct()
tempdf <- lf_unique %>% tbl_prettier(c(NA,0,2,2,2,NA,NA))

tempfn <- c(
"Trait ID：性状名",
"LG ID：QTL定位检索到的连锁群编号；",
"LOD Peak：定位区域内最大的LOD值所在的遗传图谱位置；",
"LOD：定位区域内最大的LOD值；",
"Variant：定位区域内的表型贡献率；",
"Pos1：定位区域中边缘的分子标记；",
"Pos2：定位区域中边缘的分子标记；"
)
```
```{r qtl-table-html,eval=htmlfmt,results="asis"}
dt_caption("qtl定位结果统计表","qtl-table")
datatable(tempdf, rownames=F,options = list(scrollX=T,columnDefs = list(list(className = 'dt-center',targets='_all'))))
dt_foot(tempfn)
```

```{r qtl-table,eval=pdffmt}
tempdf[,1]=gsub("_","\\\\_",tempdf[,1])
tempdf[,6]=gsub("_","\\\\_",tempdf[,6])
tempdf[,7]=gsub("_","\\\\_",tempdf[,7])
kbl(row.names=FALSE, tempdf, "latex",caption="qtl定位结果统计表", booktabs = TRUE, longtable = TRUE, linesep=' ',escape=FALSE,align="c") %>%
kable_styling(repeat_header_text="(续)", latex_options=c("striped","scale_down","repeat_header"))%>%
kbl_foot(tempfn) %>% table_bline()
```

```{r qtl-plot, echo=FALSE, fig.cap="QTL定位结果图"}
state_plots <- list.files(qtl_result_dir, pattern="*.scan.png",recursive=T, full.names=T)
if(params$devmode){state_plots <- state_plots[1]}
if(htmlfmt){
    slickR(obj=state_plots,width='95%',height="auto")
} else {
    knitr::include_graphics(path=state_plots[1])
}
```

### 候选区域内基因的 GO 富集分析

GO（Gene Ontology）数据库是一个结构化的标准生物学注释系统，建立了基因及其产物功能的标准词汇体系，适用于各个物种。该数据库结构分为多个层级，层级越低，节点所代表的功能越具体。通过GO分析并按照Cellular component、Molecular Function、Biological process对基因进行分类。

候选区域内基因 GO 分类统计结果见下图(若某个性状未定位到区间则无GO富集分析结果)：

> *本项目更详细的候选基因GO富集结果可查看结题文件夹目录下的：*
>
> *[data_release/04.qtl/Pm2/enrich/GO_result](./data_release/04.qtl/Pm2/enrich/GO_result)文件夹下的Pm2_GOenrichment.xls（Pm2性状）文件*
>
> *[data_release/04.qtl/Pm30/enrich/GO_result](./data_release/04.qtl/Pm30/enrich/GO_result)文件夹下的Pm30_GOenrichment.xls（Pm30性状）文件*
>
> *[data_release/04.qtl/Pm36/enrich/GO_result](./data_release/04.qtl/Pm36/enrich/GO_result)文件夹下的Pm2_GOenrichment.xls（Pm36性状）文件*
>
> *[data_release/04.qtl/DIR/enrich/GO_result](./data_release/04.qtl/DIR/enrich/GO_result)文件夹下的DIR_GOenrichment.xls（DIR性状）文件*


```{r go-plot, fig.cap="候选区域内基因 GO 注释聚类图", out.width = "100%"}
state_plots <- list.files(qtl_result_dir,pattern="*_GOenrichment.png",full.names=TRUE, recursive = TRUE)
if(params$docfmt == "html"){
    slickR(obj=state_plots,width='95%',height="auto")
} else {
    knitr::include_graphics(path=state_plots[1])
}
```

> **注：**固定绘制按p.adjust排序后的前20个GO通路，不代表全部显著。

### 候选区域内基因的 KEGG 富集分析

在生物体内，不同基因相互协调来行使生物学功能，不同的基因间相同的作用通路为一个Pathway，基于Pathway分析有助于进一步解读基因的功能。KEGG（Kyoto Encyclopedia of Genes and Genomes）是关于Pathway的主要公共数据库。

候选区域内基因的KEGG富集分析结果见下图（若某个性状未定位到区间则无KEGG富集分析结果）：

> *本项目更详细的候选基因KEGG富集结果可查看结题文件夹目录下的：*
>
> *[data_release/04.qtl/Pm2/enrich/KEGG_result](./data_release/04.qtl/Pm2/enrich/KEGG_result)文件夹下的Pm2_KEGGenrichment.xls（Pm2性状）文件*
>
> *[data_release/04.qtl/Pm30/enrich/KEGG_result](./data_release/04.qtl/Pm30/enrich/KEGG_result)文件夹下的Pm30_KEGGenrichment.xls（Pm30性状）文件*
>
> *[data_release/04.qtl/Pm36/enrich/KEGG_result](./data_release/04.qtl/Pm36/enrich/KEGG_result)文件夹下的Pm2_KEGGenrichment.xls（Pm36性状）文件*
>
> *[data_release/04.qtl/DIR/enrich/KEGG_result](./data_release/04.qtl/DIR/enrich/KEGG_result)文件夹下的DIR_KEGGenrichment.xls（DIR性状）文件*

```{r kegg-plot, fig.cap="候选区域内基因 KEGG 注释聚类图", out.width = "100%"}
state_plots <- list.files(qtl_result_dir,pattern="*_KEGGenrichment.png",full.names=TRUE, recursive = TRUE)
if(params$docfmt == "html"){
    slickR(obj=state_plots,width='95%',height="auto")
} else {
    knitr::include_graphics(path=state_plots[1])
}
```

> **注：**固定绘制按p.adjust排序后的前20个KEGG通路，不代表全部显著。

```{r, include=pdffmt}
knitr::asis_output('\\newpage\n')
```
