### InDel检测

***

&emsp;&emsp;利用GATK$^{[4]}$的Best Practices流程处理比对结果（BAM文件），利用GATK的Haplotyper方法进行InDel检测及过滤，过滤条件按照GATK推荐的参数进行，具体可见：（https://software.broadinstitute.org/gatk/documentation/article.php?id=3225）。

&emsp;&emsp;对项目样品进行InDel标记开发，这里的InDel指能够明确获得序列组成的InDel标记。最终样本获得Insertion和Deletion详情如下。本次分析统计结果如表3-9所示：

<p class="mark">表3-9 InDel数据统计表</p>

```{r echo=FALSE}///html
library(DT)///html
data <- read.delim('file/indel_stat.xls',sep='\t',header=T,check.names = F)///html
colnames(data)[1] = 'Type'///html
data = data.frame(t(data))///html
colnames(data)=data[1,]///html
data = data[-1,]///html
datatable(data, rownames=T,options = list(scrollX=T,columnDefs = list(list(className = 'dt-center',targets='_all'))))///html
```///html

```{r echo=FALSE}///pdf
library(knitr)///pdf
data <- read.delim('file/indel_stat.xls')///pdf
kable(data, "html") %>%///pdf
kable_styling(bootstrap_options=c("striped","hover","condensed"))///pdf
```///pdf

<p class="mark1">注：</p>

- <p class='mark1'>pop：所有样本共有的数量；</p>

- <p class="mark1">Insertion Number：检测到的插入变异的位点个数；</p>

- <p class="mark1">Deletion Number：检测到的缺失变异的位点个数；</p>

- <p class="mark1">Heterozygosity Number：杂合分型的InDel的位点个数； </p>

- <p class="mark1">Homozygosity Number：纯合分型的InDel位点个数。</p>




### InDel功能注释

***

&emsp;&emsp;采用SnpEff$^{[4]}$程序结合本项目基因组注释信息，对检测到的SNP进行功能注释，SnpEff 会根据基因组的基因和功能区域的分布进行分析，对每个SNP所在的位置和功能进行统计，并 对每个变异类型的功能进行统计。表3-10为统计结果：

<p class="mark">表3-10 全基因组区域InDel突变位点的影响结果统计表</p>

```{r echo=FALSE}///html
library(DT)///html
data <- read.delim('file/indel_anno.xls',sep='\t',header=T,check.names = F)///html
colnames(data)[1] = 'Type'///html
data = data.frame(t(data))///html
colnames(data)=data[1,]///html
data = data[-1,]///html
datatable(data, rownames=T,options = list(scrollX=T,columnDefs = list(list(className = 'dt-center',targets='_all'))))///html
```///html

```{r echo=FALSE}///pdf
library(knitr)///pdf
data <- read.delim('file/indel_aano.xls')///pdf
kable(data, "html") %>%///pdf
kable_styling(bootstrap_options=c("striped","hover","condensed"))///pdf
```///pdf

<p class="mark1">注：</p>

- <p class="mark1">3_prime_UTR_variant：在3’UTR区域的InDel个数：</p>

- <p class="mark1">5_prime_UTR_variant：在5’URT区域的InDel个数；</p>

- <p class="mark1">HIGH：对变异位点有害程度的简单评估的个数；</p>

- <p class="mark1">LOW：对变异位点有害程度的简单评估的个数；</p>

- <p class="mark1">MODERATE：对变异位点有害程度的简单评估的个数；</p>

- <p class="mark1">MODIFIER：对变异位点有害程度的简单评估的个数；</p>

- <p class="mark1">Conservative_inframe_deletion：对蛋白翻译影响小的碱基缺失类型的移码突变的InDel个数；</p>

- <p class="mark1">Conservative_inframe_insertion：对蛋白翻译影响小的碱基插入类型的移码突变的InDel个数；</p>

- <p class="mark1">Disruptive_inframe_deletion：严重影响蛋白翻译的碱基缺失类型的移码突变的InDel个数；</p>

- <p class="mark1">Disruptive_inframe_insertion：严重影响蛋白翻译的碱基插入类型的移码突变的InDel个数；</p>

- <p class="mark1">Downstream_gene_variant：在基因下游区域的InDel个数：</p>

- <p class="mark1">Frameshift_variant：导致移码突变的InDel个数；</p>

- <p class="mark1">Intergenic_region：在基因间区的InDel的个数：</p>

- <p class="mark1">Intragenic_variant：在基因内非功能区的InDel个数：</p>

- <p class="mark1">Intron_variant：在内含子区域的InDel位点个数及所占比例；</p>

- <p class="mark1">Non_coding_transcript_variant：导致无法编码蛋白的InDel个数；</p>

- <p class="mark1">Splice_acceptor_variant：在内含子左侧的连接点区域的InDel个数及所占比例；</p>

- <p class="mark1">Splice_donor_variant：在内含子右侧的连接点区域的InDel个数及所占比例；</p>

- <p class="mark1">Splice_region_variant：距离外显子或内含子2 bp的剪切位点的InDel个数及所占比例；</p>

- <p class="mark1">Start_lost：由于InDel的突变导致启动子缺失的InDel位点个数及所占比例；</p>

- <p class="mark1">Stop_gained：由于InDel的突变导致终止子获得的InDel位点个数及所占比例；</p>

- <p class="mark1">Stop_lost：由于InDel的突变导致终止子缺失的InDel位点个数及所占比例；</p>

- <p class="mark1">Upstream_gene_variant：在基因上游区域的InDel个数及比例。</p>



