## 变异检测及注释

基于序列比对结果Bam文件进行 SNP、InDel、SV、CNV和SSR的后续分析。


### SNP检测

单核苷酸多态性（Single Nucleotide Polymorphism，SNP）是指在基因组水平上由单个核苷酸的变异所引起的DNA序列多态性，是基因组上多态性最高的遗传变异之一。SNP 变异类型分为转换和颠换两种，同种类型碱基（嘌呤与嘌呤、嘧啶与嘧啶）之间的突变称为转换（Transition）；不同类型碱基（嘌呤与嘧啶）之间的突变称为颠换（Transversion）。一般转换比颠换更容易发生，所以转换/颠换（Ts/Tv）的比例一般大于1，具体比值和所测物种有关。


利用GATK的Best Practices流程处理比对结果（BAM文件），利用GATK的Haplotyper方法进行SNP检测，过滤条件按照GATK推荐的参数进行，具体可见[https://software.broadinstitute.org/gatk/documentation/article.php?id=3225](https://software.broadinstitute.org/gatk/documentation/article.php?id=3225)。与参考基因组进行比对，样品SNP统计结果见表\@ref(tab:snpstat-table)：


```{r get-snpstat-table}
snp_stat <- read.delim('info/snp.stat',sep='\t',header=TRUE,check.names = FALSE)
if(params$devmode){snp_stat <- snp_stat[order(rownames(snp_stat))[1:10],]}
snp_stat$num_homo <- snp_stat$num_homo_ref + snp_stat$num_homo_alt
tempdf <- snp_stat[,c("sample","num_snv","num_ts","num_tv","ts/tv","num_het","num_homo")]
colnames(tempdf) <- c("Sample ID","SNP Number","Transition","Transversion","Ts/Tv","Heterozygosity Number","Homozygosity Number")
tempdf <- tempdf %>% tbl_prettier(c(NA,0,0,0,2,0,0))
tempdf <- tempdf[order(tempdf[,1]),]
tempfn <- c(
"Sample ID：样品编号；",
"SNP Number：检测到的单核苷酸多态性位点的数量，表示材料与参考基因组之间的核苷酸变异；",
"Transition：转换的SNP数量；",
"Transversion：颠换的SNP数量；",
"Ts/Tv：转换型SNP（Transition）和颠换型SNP（Transversion）的比值；",
"Heterozygosity Number：杂合分型的SNP位点总数；",
"Homozygosity Number：纯合分型的SNP位点总数。"
)
```

```{r snpstat-table-html,eval=htmlfmt,results="asis"}
dt_caption("SNP数据统计表","snpstat-table")
datatable(tempdf, rownames=F,options = list(scrollX=T,columnDefs = list(list(className = 'dt-center',targets='_all'))))
dt_foot(tempfn)
```

```{r snpstat-table,eval=pdffmt}
    tempdf[,1]=gsub("_","\\\\_",tempdf[,1])
    kbl(row.names=FALSE, tempdf, "latex",caption="SNP数据统计表", booktabs = TRUE, longtable = TRUE, linesep=' ',col.names=linebreak(gsub(" ","\n",colnames(tempdf)),align="c"),escape=FALSE) %>%
    kable_styling(repeat_header_text="(续)", latex_options=c("striped","scale_down","repeat_header"))%>%
    kbl_foot(tempfn) %>% table_bline()
```

### SNP功能注释

采用SnpEff（Cingolani *et al.* 2012）程序结合本项目`r paste0(project_info[4],"（",project_info[5],"）")`基因组注释信息，对检测到的SNP进行功能注释，SnpEff会根据基因组的基因和功能区域的分布进行分析，对每个SNP所在的位置和功能进行统计，并对每个变异类型的功能进行统计。表\@ref(tab:snpannostat-table)为SNP位置分布信息统计表，表\@ref(tab:effectstat-table)为SNP功效信息统计表。

> 完整的SNP功能信息统计详见结题文件夹目录[data/04.snpIndel/snp/]下的snp_anno.stat文件。

```{r get-snpannostat-table}
snp_anno_stat <- read.delim('info/snp_anno.stat',sep='\t',header=T,check.names = F)
if(params$devmode){snp_anno_stat <- snp_anno_stat[order(rownames(snp_anno_stat))[1:10],]}
tempdf <- snp_anno_stat[,c("sampleID","start_lost","stop_lost","stop_gained","missense_variant","synonymous_variant","intergenic_region")]
colnames(tempdf) <- str_to_title(gsub("_"," ",colnames(tempdf)))
colnames(tempdf)[1] <- "Sample ID"
tempdf <- tempdf %>% tbl_prettier(c(NA,0,0,0,0,0,0))
tempdf <- tempdf[order(tempdf[,1]),]
tempfn <- c(
    "Sample ID：样品编号；",
    "Start Lost：由于SNP的突变导致启动子缺失的SNP位点个数；",
    "Stop Lost：由于SNP的突变导致终止子突变的SNP位点个数；",
    "Stop Gained：由于SNP的突变导致终止子获得的SNP位点个数；",
    "Missense Variant：样本在外显子区域的错义突变的SNP位点个数；",
    "Synonymous Variant：样本在外显子区域的同义突变的SNP位点个数；",
    "Intergenic Region：样本在基因间隔区的SNP位点个数。"
)
```

```{r snpannostat-table-html,eval=htmlfmt,results="asis"}
dt_caption("全基因组区域SNP位置分布信息统计表","snpannostat-table")
datatable(tempdf, rownames=FALSE,options = list(scrollX=T,columnDefs = list(list(className = 'dt-center',targets='_all'))))
dt_foot(tempfn)
```

```{r snpannostat-table,eval=pdffmt}
tempdf[,1]=gsub("_","\\\\_",tempdf[,1])
kbl(row.names=FALSE, tempdf, "latex", caption="全基因组区域SNP位置分布信息统计表", booktabs = TRUE, longtable = TRUE, linesep=' ',col.names=linebreak(gsub(" ","\n",colnames(tempdf)),align="c"),escape=FALSE) %>%
kable_styling(repeat_header_text="(续)", latex_options=c("striped","scale_down","repeat_header"))%>%
kbl_foot(tempfn) %>% table_bline()
```

```{r get-effectstat-table}
tempdf <- snp_anno_stat[,c("sampleID","HIGH","LOW","MODERATE","MODIFIER")]
colnames(tempdf) <- c("Sample ID","High","Low","Moderate","Modifier")
tempdf <- tempdf %>% tbl_prettier(c(NA,0,0,0,0))
tempdf <- tempdf[order(tempdf[,1]),]
tempfn <- c(
    "Sample ID：样品编号；",
    "High：具有破坏性影响，可能导致蛋白质功能丧失；",
    "Low：该类变异大部分无害，不太可能改变蛋白质；",
    "Moderate：该类变异可能改变蛋白质的有效性；",
    "Modifier：非编码变异或影响非编码基因的变异。"
)
```

```{r effectstat-table-html,eval=htmlfmt,results="asis"}
dt_caption("全基因组区域SNP功效信息统计表","effectstat-table")
datatable(tempdf, rownames=FALSE,options = list(scrollX=T,columnDefs = list(list(className = 'dt-center',targets='_all'))))
dt_foot(tempfn)
```

```{r effectstat-table,eval=pdffmt}
    kbl(row.names=FALSE, tempdf, "latex", caption="全基因组区域SNP功效信息统计表", booktabs = TRUE, longtable = TRUE, linesep=' ') %>%
    kable_styling(repeat_header_text="(续)", latex_options=c("striped","scale_down","repeat_header"))%>%
    kbl_foot(tempfn) %>% table_bline()
```


