## 候选区域定位分析

### 候选区域的基因筛选

理论上候选区域内的基因都有可能与性状直接相关，在候选区域内的基因上、亲本之间或者混池之间发生了非同义突变的位点，影响了基因的功能和蛋白的结构编码。因此筛选候选区域中发生变异的位点，有助于我们更快速的找到与性状相关的功能基因。以下是通过4种统计方法分别定位到的候选区域内的相关统计结果，见表\@ref(tab:all-region-stat-table)：

> *本项目更详细的区域定位结果可查看(如果该方法有定位结果)：*
>
> *[data_release/02.index](./data_release/02.index)文件夹下的index.all.table.xls（SNP-index+滑窗）文件*
>
> *[data_release/03.loess](./data_release/03.loess)文件夹下的loess.all.table.xls（SNP-index+loess拟合）文件*
>
> *[data_release/04.ED](./data_release/04.ED)文件夹下的ED.all.table.xls（ED+滑窗）文件*
>
> *[data_release/05.Gprime](./data_release/05.Gprime)文件夹下的Gprime.all.table.xls（G′ value+滑窗）文件*

```{r get-all-region-stat-table}
data <- read.delim('../file/all.region_stat.xls',sep='\t',header=T,check.names = F)
show_data <- data[c("Method", "Region", "SNP_Number", "Effective_SNP", "InDel_Number", "Effective_InDel", "Gene_Number")]
colnames(show_data) <- c("Method", "Region", "SNP Number", "Effective SNP", "InDel Number", "Effective InDel", "Gene Number")
show_data <- show_data %>%
  tbl_prettier(c(NA, NA, 0, 0, 0, 0, 0))
tempfn <- c(
"Method：BSA的具体方法；",
"Region：方法定位到的区域；",
"SNP Number：关联区域 SNP 的数量；",
"Effective SNP：关联区域有效突变 SNP 的数量；",
"InDel Number：关联区域 INDEL 的数量；",
"Effective InDel：关联区域有效突变 INDEL 的数量；",
"Gene Number：关联区域 GENE 的数量。"
)
```
```{r all-region-stat-table-html, results="asis", eval=htmlfmt}
dt_caption("候选区域内的相关信息统计表","all-region-stat-table")
datatable(show_data, rownames=FALSE,options = list(scrollX=T, columnDefs = list(list(className = 'dt-center',targets='_all'))))
dt_foot(tempfn)
```

```{r all-region-stat-table, eval=pdffmt}
show_data[, 1] <- gsub("_", "\\\\_", show_data[, 1])
kbl(row.names=FALSE, show_data, "latex", caption="候选区域内的相关信息统计表", booktabs = TRUE, longtable = TRUE, linesep=' ',col.names=linebreak(gsub(" ","\n",colnames(show_data)),align="c"), escape=FALSE) %>%
  kable_styling(repeat_header_text="(续)", latex_options=c("striped","scale_down","repeat_header")) %>%
  kbl_foot(tempfn) %>%
  table_bline()
```

