### 候选区域内基因的 KEGG 富集分析

在生物体内，不同基因相互协调来行使生物学功能，不同的基因间相同的作用通路为一个Pathway，基于Pathway分析有助于进一步解读基因的功能。KEGG（Kyoto Encyclopedia of Genes and Genomes）是关于Pathway的主要公共数据库。

候选区域内基因的KEGG富集分析结果见下图（若某项方法未定位到区间则无KEGG富集分析结果）：

> *本项目更详细的候选基因KEGG富集结果可查看结题文件夹目录下的：*
>
> *[data_release/08.enrich/index/KEGG_result](./data_release/08.enrich/index/KEGG_result)文件夹下的index_KEGGenrichment.xls（SNP-index + 滑窗）文件*
>
> *[data_release/08.enrich/loess/KEGG_result](./data_release/08.enrich/loess/KEGG_result)文件夹下的loess_KEGGenrichment.xls（SNP-index + loess拟合）文件*
>
> *[data_release/08.enrich/ED/KEGG_result](./data_release/08.enrich/ED/KEGG_result)文件夹下的ED_KEGGenrichment.xls（ED + 滑窗）文件*
>
> *[data_release/08.enrich/Gprime/KEGG_result](./data_release/08.enrich/Gprime/KEGG_result)文件夹下的Gprime_KEGGenrichment.xls（G′ value + 滑窗）文件*
>
> *[data_release/08.enrich/DeepBSA_DL/KEGG_result](./data_release/08.enrich/DeepBSA_DL/KEGG_result)文件夹下的DeepBSA_DL_KEGGenrichment.xls（DeepBSA_DL）文件*
>
> *[data_release/08.enrich/DeepBSA_K/KEGG_result](./data_release/08.enrich/DeepBSA_K/KEGG_result)文件夹下的DeepBSA_K_KEGGenrichment.xls（DeepBSA_K）文件*

```{r kegg-plot, fig.cap="候选区域内基因 KEGG 注释聚类图", out.width = "100%"}
state_plots <- list.files("../file","*_kegg_enrich.png",full.names=TRUE)
if(params$docfmt == "html"){
    slickR(obj=state_plots,width='95%',height="auto")
} else {
    knitr::include_graphics(path=state_plots[1])
}
```

> **注：**固定绘制按p.adjust排序后的前20个KEGG通路，不代表全部显著。

```{r, include=pdffmt}
knitr::asis_output('\\newpage\n')
```
