
### InDel 检测

利用 GATK 的 Best Practices 流程处理比对结果（BAM 文件），利用 GATK 的 Haplotyper 方法进行 InDel 检测及过滤，过滤条件按照 GATK 推荐的参数进行，具体可见：[https://software.broadinstitute.org/gatk/documentation/article.php?id=3225](https://software.broadinstitute.org/gatk/documentation/article.php?id=3225)。

对项目样品进行 InDel 标记开发，这里的 InDel 指能够明确获得序列组成的 InDel 标记。最终样本获得 Insertion 和 Deletion 详情如下。本次分析统计结果如表\@ref(tab:indelstat-table)所示：

```{r get-indelstat-table}
arrange_indel_stat <- arrange_indel_stat %>%
  tbl_prettier(c(NA, 0, 0, 0, 0))
tempfn <- c(
"Sample ID：样品编号；",
"Insert Number：检测到的插入变异的位点个数；",
"Delete Number：检测到的缺失变异的位点个数；",
"Heterozygosity Number：杂合分型的 InDel 的位点个数；",
"Homozygosity Number：纯合分型的 InDel 位点个数。"
)
```

```{r indelstat-table-html,eval=htmlfmt,results="asis"}
dt_caption("InDel数据统计表","indelstat-table")
datatable(arrange_indel_stat, rownames=F,options = list(scrollX=T,columnDefs = list(list(className = 'dt-center',targets='_all'))))
dt_foot(tempfn)
```

```{r indelstat-table,eval=pdffmt}
arrange_indel_stat[,1] <- gsub("_","\\\\_",arrange_indel_stat[,1])
kbl(row.names=FALSE, arrange_indel_stat, "latex",caption="InDel数据统计表", booktabs = TRUE, longtable = TRUE, linesep=' ',col.names=linebreak(gsub(" ","\n",colnames(arrange_indel_stat)),align="c"),escape=FALSE) %>%
  kable_styling(repeat_header_text="(续)", latex_options=c("striped","scale_down","repeat_header"))%>%
  kbl_foot(tempfn) %>%
  table_bline()
```

### InDel 功能注释

采用 SnpEff 程序结合本项目`r genome_name`基因组注释信息，对检测到的 InDel 进行功能注释，SnpEff 会根据基因组的基因和功能区域的分布进行分析，对每个 InDel 所在的位置和功能进行统计，并对每个变异类型的功能进行统计。表\@ref(tab:indelannostat-table)为 InDel 位置分布信息统计表，表\@ref(tab:indeleffectstat-table)为 InDel 功效信息统计表：

> *完整的 InDel 功效信息统计表详见结题文件夹目录下[data_release/01.vcf2table](./data_release/01.vcf2table)文件夹下的indel_anno.xls文件*

```{r get-indelannostat-table}
arrange_indel_anno <- arrange_indel_anno %>%
  tbl_prettier(c(NA, 0, 0, 0, 0, 0, 0))
tempfn <- c(
    "Sample ID：样品编号；",
    "Exon Loss Variant：外显子缺失 InDel 个数；",
    "Frameshift Variant：导致移码突变的 InDel 个数",
    "Intergenic Region：在基因间区的 InDel 的个数；",
    "Start Lost：由于InDel的突变导致启动子缺失的 InDel 位点个数及所占比例；",
    "Stop Gained：由于InDel的突变导致终止子获得的 InDel 位点个数及所占比例；",
    "Stop Lost：由于InDel的突变导致终止子缺失的 InDel 位点个数及所占比例。"
)
```

```{r indelannostat-table-html,eval=htmlfmt,results="asis"}
dt_caption("全基因组区域InDel位置分布信息统计表","indelannostat-table")
datatable(arrange_indel_anno, rownames=FALSE,options = list(scrollX=T,columnDefs = list(list(className = 'dt-center',targets='_all'))))
dt_foot(tempfn)
```

```{r indelannostat-table,eval=pdffmt}
arrange_indel_anno[,1] <- gsub("_","\\\\_",arrange_indel_anno[,1])
kbl(row.names=FALSE, arrange_indel_anno, "latex", caption="全基因组区域InDel位置分布信息统计表", booktabs = TRUE, longtable = TRUE, linesep=' ',col.names=linebreak(gsub(" ","\n",colnames(arrange_indel_anno)),align="c"),escape=FALSE) %>%
  kable_styling(repeat_header_text="(续)", latex_options=c("striped","scale_down","repeat_header"))%>%
  kbl_foot(tempfn) %>%
  table_bline()
```

```{r get-indeleffectstat-table}
arrange_indel_impact <- arrange_indel_impact %>%
  tbl_prettier(c(NA, 0, 0, 0, 0))
tempfn <- c(
    "Sample ID：样品编号；",
    "High：具有破坏性影响，可能导致蛋白质功能丧失；",
    "Moderate：该类变异可能改变蛋白质的有效性；",
    "Low：该类变异大部分无害，不太可能改变蛋白质；",
    "Modifier：非编码变异或影响非编码基因的变异。"
)
```

```{r indeleffectstat-table-html,eval=htmlfmt,results="asis"}
dt_caption("全基因组区域InDel功效信息统计表","indeleffectstat-table")
datatable(arrange_indel_impact, rownames=FALSE,options = list(scrollX=T,columnDefs = list(list(className = 'dt-center',targets='_all'))))
dt_foot(tempfn)
```

```{r indeleffectstat-table,eval=pdffmt}
kbl(row.names=FALSE, arrange_indel_impact, "latex", caption="全基因组区域InDel功效信息统计表", booktabs = TRUE, longtable = TRUE, linesep=' ') %>%
  kable_styling(repeat_header_text="(续)", latex_options=c("striped","scale_down","repeat_header"))%>%
  kbl_foot(tempfn) %>%
  table_bline()
```

