## BSA关联分析

***
 
### 亲本标记开发

***

<style>
img.inline-img {
    display:inline;
    width:auto;
}

img.independent-img {
    display:block;
    width:auto;
}
</style>
&emsp;&emsp;BSA关联分析的核心思路是通过在表型差异最大的两组子代间，寻找基因型频率差异最大的位点，并将其鉴定为与表型相关的位点。之所以要用构建子代分离群体、而不用具有极端性状的亲本直接分析，是因为亲本之间的遗传背景通常差异较大，除了关注的目标性状位点的差异之外，其他变异位点也会存在差异；而通过两亲本杂交所产生的子代群体的遗传背景一致，通过挑选具有极端目标表型差异的两组子代构建混池进行分析，使非相关变异在两个子代混池中均有分布，这样就消除了目标性状外背景差异的干扰。

&emsp;&emsp;BSA关联分析的核心思路是通过在表型差异最大的两组子代间，寻找基因型频率差异最大的位点，并将其鉴定为与表型相关的位点。之所以要用构建子代分离群体、而不用具有极端性状的亲本直接分析，是因为亲本之间的遗传背景通常差异较大，除了关注的目标性状位点的差异之外，其他变异位点也会存在差异；而通过两亲本杂交所产生的子代群体的遗传背景一致，通过挑选具有极端目标表型差异的两组子代构建混池进行分析，使非相关变异在两个子代混池中均有分布，这样就消除了目标性状外背景差异的干扰。

&emsp;&emsp;实际过滤条件如下：（1）过滤去除非二态性（有多种基因型）的变异位点；（2）筛选两个亲本间纯合差异的遗传标记（除F1群体）。过滤后的SNP及InDel标记信息见下表3-13。

<p class='mark'>表 3-13 关联分析标记信息统计表</p>

```{r echo=FALSE}
library(DT)
data <- read.delim('./file/snp_indel_gene.stat.xls',sep='\t',header=T,check.names = F)
show_data <- data[c("CHROM", "SNP_Number", "Effective_SNP", "INDEL_Number", "Effective_INDEL")]
datatable(show_data, rownames=F,options = list(scrollX=T,columnDefs = list(list(className = 'dt-center',targets='_all'))))
```

```{r echo=FALSE}///pdf
library(knitr)///pdf
data <- read.delim('./file/chr_snp_indel_stat.xls')///pdf
show_data <- data[c("CHROM", "SNP_Number", "Effective_SNP", "INDEL_Number", "Effective_INDEL")]
kable(show_data, "html") %>%///pdf
kable_styling(bootstrap_options=c("striped","hover","condensed"))///pdf
```///pdf

<p class='mark1'>注：</p>

- <p class='mark1'>CHROM：染色体编号；</p>

- <p class='mark1'>SNP_Number：过滤后对应染色体上 SNP 数目；</p>

- <p class='mark1'>Effective_SNP：过滤后对应染色体上 SNP 数目；</p>

- <p class='mark1'>INDEL_Number：过滤后对应染色体上 InDel 数目。</p>

- <p class='mark1'>Effective_INDEL：过滤后对应染色体上 InDel 数目。</p>

&emsp;&emsp;基于标记过滤所得到的SNP和INDEL位点，分别通过Index（Takagietal.2013），G′value统计（Magweneetal.2011），欧式距离（EuclideanDistance，ED）（Hilletal.2013）三种方法进行关联分析。


