## 基因组比对

***

### 基因组比对效率

***

&emsp;&emsp;样本基因组比对率反映了样本测序数据与参考基因组的相似性，该结果可以帮助判断参考基因组的选择是否合理以及排除异常样本。在本项目中，我们以`r genome_chinese`的基因组序列作为参考基因组。利用BWA-MEME软件将质控后的测序片段(Clean Reads)比对参考基因组，比对方法为MEM。表3.5为比对结果的数据统计表。

<p class="mark">表 3.5 比对结果数据统计表</p>

```{r echo=FALSE}
library(DT)
datatable(arrange_align_stat, rownames=F,options = list(scrollX=T, columnDefs = list(list(className = 'dt-center',targets='_all'))))
```

<p class="mark1">**注**：</p>

- <p class="mark1">Sample ID：客户样品编号；</p>

- <p class="mark1">Mapped Ratio：定位到基因组的 Clean Reads 数占所有 Clean Reads 数的百分比；</p>

- <p class="mark1">Properly Mapped：双端测序序列均定位到参考基因组上且距离符合测序片段的长度的 Reads 数占所有 Clean Reads 的百分比；</p>

- <p class="mark1">Insert Size：平均插入片段长度；</p>

- <p class="mark1">Real Depth：相对于整体基因组中覆盖度大于 1 部分序列的平均覆盖度；</p>

- <p class="mark1">Coverage (>=1x)：至少有一条 Reads 覆盖的碱基占基因组长度的百分比；</p>

- <p class="mark1">Coverage (>=4x)：至少有四条 Reads 覆盖的碱基占基因组长度的百分比。</p>

### 插入片段分布统计

***

&emsp;&emsp;&emsp;通过检测双端序列在参考基因组上的起止位置，可以得到样品DNA打断后得到的测序片段的实际大小，即插入片段大小（Insert Size），是生物信息分析时的一个重要参数。插入片段大小的分布一般符合正态分布，且只有一个单峰。样品的插入片段长度分布如图3.4所示，插入片段长度分布符合正态分布，中心值在350 bp左右，说明测序数据文库构建无异常。

```{r echo=FALSE}
library(slickR)
state_plots <- list.files("../file","*insert.png",full.names=TRUE)
slickR(obj=state_plots,height=450,width='95%',)
```

<p class="mark">图 3.4 样品的插入片段长度分布图</p>

<p class='mark1'>**注**：横坐标为Reads对应的插入片段大小，纵坐标为相应插入片段大小所对应的Reads数。</p>

### 深度分布统计

***

&emsp;&emsp;Reads比对到参考基因组后，可以统计参考基因组上碱基的覆盖情况。参考基因组上被 reads 覆盖到的碱基数占基因组总长度的百分比称为基因组覆盖度；碱基上覆盖的 reads 数为覆盖深度。基因组覆盖度可以反映参考基因组上变异检测的完整性，覆盖到的区域越多，可以检测到的变异位点也越多。覆盖深度会影响变异检测的准确性，在覆盖深度较高的区域（非重复序列区），变异检测的准确性也越高。另外，若基因组上碱基的覆盖深度分布较均匀，也说明测序随机性较好。样品的深度分布图3.5，基因组覆盖度在染色体上的分布见图3.6。

```{r echo=FALSE}
library(slickR)
state_plots <- list.files("../file","*depth.png",full.names=TRUE)
slickR(obj=state_plots,height=450,width='95%',)
```

<p class="mark">图 3.5 样品的深度分布图</p>

<p class='mark1'>**注**：横坐标表示测序深度，图中左侧的纵坐标轴（红色）对应红色曲线，表示对应深度的位点占全基因组的百分比，图中右侧的纵坐标（蓝色）对应蓝色曲线，表示小于或等于该深度的位点占全基因组的百分比。</p>

```{r echo=FALSE}
library(slickR)
state_plots <- list.files("../file","*coverage.png",full.names=TRUE)
slickR(obj=state_plots,height=450,width='95%',)
```

<p class="mark">图 3.6 样品的染色体覆盖深度分布图</p>

<p class='mark1'>**注**：横坐标为染色体位置，纵坐标为染色体上对应位置的覆盖深度取对数（log2）得到的值。基因组被覆盖的较均匀，说明测序随机性较好。图上深度不均一的地方可能是由于重复序列、PCR 偏好性、或着丝粒部分引起的。</p>


