## 变异检测及注释

***

&emsp;&emsp;单核苷酸多态性（Single Nucleotide Polymorphism，SNP）是指在基因组水平上由单个核苷酸的变异所引起的DNA序列多态性，是基因组上多态性最高的遗传变异之一。SNP 变异类型分为转换和颠换两种，同种类型碱基（嘌呤与嘌呤、嘧啶与嘧啶）之间的突变称为转换（Transition）；不同类型碱基（嘌呤与嘧啶）之间的突变称为颠换（Transversion）。一般转换比颠换更容易发生，所以转换/颠换（Ts/Tv）的比例一般大于1，具体比值和所测物种有关。

&emsp;&emsp;InDel是指基因组中小片段的插入（Insertion）和缺失（Deletion）序列，相对于一个样本或参考基因组而言，另一个样本的基因组中有一定数量的核苷酸插入或缺失，同样是基因组上多态性最高的遗传变异之一。

### SNP 检测

***

&emsp;&emsp;利用 GATK 的 Best Practices 流程处理比对结果（BAM 文件），利用 GATK 的 Haplotyper 方法进行 SNP 检测，过滤条件按照 GATK 推荐的参数进行，具体可见：（https://software.broadinstitute.org/gatk/documentation/article.php?id=3225）。与参考基因组进行比对，样品 SNP 统计结果见表 3.6：

<p class='mark'>表 3.6 SNP 数据统计表</p>

```{r echo=FALSE}
arrange_snp_stat <- arrange_snp_stat %>%
  tbl_prettier(c(NA, 0, 0, 0, 2, 0, 0))
datatable(arrange_snp_stat, rownames=F,options = list(scrollX=T,columnDefs = list(list(className = 'dt-center',targets='_all'))))
```

<p class='mark1'>**注：** </p>

- <p class="mark1">Sample ID：样品编号；</p>

- <p class='mark1'>SNP Number：检测到的单核苷酸多态性位点的数量，表示材料与参考基因组之间的核苷酸变异；</p>

- <p class='mark1'>Transition：转换的 SNP 数量；</p>

- <p class='mark1'>Transversion：颠换的 SNP 数量；</p>

- <p class='mark1'>Ts/Tv：转换型 SNP（Transition）和颠换型 SNP（Transversion）的比值；</p>

- <p class='mark1'>Heterozygosity Number：杂合分型的 SNP 位点总数；</p>

- <p class='mark1'>Homozygosity Number：纯合分型的 SNP 位点总数。</p>


### SNP 功能注释

***

&emsp;&emsp;采用 SnpEff 程序结合本项目`r genome_chinese`基因组注释信息，对检测到的 SNP 进行功能注释，SnpEff 会根据基因组的基因和功能区域的分布进行分析，对每个 SNP 所在的位置和功能进行统计，并对每个变异类型的功能进行统计。表 3.7 为 SNP 位置分布信息统计表，表 3.8 为 SNP 功效信息统计表：

完整的 SNP 功效信息统计表详见结题文件夹目录下的：<br>
Result/data_release/01.vcf2table/snp_anno.xls

<p class="mark">表 3.7 全基因组区域 SNP 位置分布信息统计表</p>

```{r echo=FALSE,message=FALSE}
arrange_snp_anno <- arrange_snp_anno %>%
  tbl_prettier(c(NA, 0, 0, 0, 0, 0, 0))
datatable(arrange_snp_anno, rownames=F,options = list(scrollX=T,columnDefs = list(list(className = 'dt-center',targets='_all'))))
```

<p class="mark1">**注**：</p>

- <p class="mark1">Sample ID：样品编号；</p>

- <p class="mark1">Intragenic Variant：样本在基因内非功能区的 SNP 个数；</p>

- <p class="mark1">Missense Variant：样本在外显子区域的错义突变的 SNP 位点个数；</p>

- <p class="mark1">Start Lost：由于 SNP 的突变导致启动子缺失的 SNP 位点个数；</p>

- <p class="mark1">Stop Gained：由于 SNP 的突变导致终止子获得的 SNP 位点个数；</p>

- <p class="mark1">Stop Lost：由于 SNP 的突变导致终止子突变的 SNP 位点个数；</p>

- <p class="mark1">Synonymous Variant：同义突变的 SNP 位点个数。</p>

<p class="mark">表 3.8 全基因组区域 SNP 功效信息统计表</p>

```{r echo=FALSE,message=FALSE}
arrange_snp_impact <- arrange_snp_impact %>%
  tbl_prettier(c(NA, 0, 0, 0, 0))
datatable(arrange_snp_impact, rownames=F,options = list(scrollX=T,columnDefs = list(list(className = 'dt-center',targets='_all'))))
```

<p class="mark1">**注**：</p>

- <p class="mark1">Sample ID：样品编号；</p>

- <p class="mark1">HIGH：具有破坏性影响，可能导致蛋白质功能丧失；</p>

- <p class="mark1">MODERATE：该类变异可能改变蛋白质的有效性；</p>

- <p class="mark1">LOW：该类变异大部分无害，不太可能改变蛋白质；</p>

- <p class="mark1">MODIFIER：非编码变异或影响非编码基因的变异。</p>

